【裁判字號】    90,易,897
【裁判日期】    900921
【裁判案由】    詐欺等
【裁判全文】
臺灣屏東地方法院刑事判決                            九十年度易字第八九七號
    公  訴  人  臺灣屏東地方法院檢察署檢察官
    被      告  甲○○
右列被告因詐欺等案件，經提起公訴（九十年度偵字第三九五七號），本院判決如左
：
     主  文
甲○○犯電信法第五十六條第一項之罪，處有期徒刑肆月，如易科罰金，以佰元折
算壹日，緩刑伍年。
泛亞電訊股份有限公司門號0000000000ＳＩＭ卡壹片沒收。
     事  實
甲○○明知泛亞電訊股份有限公司（下稱泛亞公司）門號0000000000ＳＩ
Ｍ卡係他人以詐欺取得之贓物，（該門號卡係不詳姓名之人以丙○○身分證，向位於
屏東市○○路一二０號震旦通訊屏東復興店以詐欺手法冒名申請取得），仍於九十年
年中於臺中市西屯區檳榔攤向不詳姓名之人以新臺幣（下同）二千元代價購得而持有
，復基於意圖為自己不法之利益之概括犯意，將之裝於己所有行動電話上，連續於九
十年七月七日起至同年七月十日止，使用該門號，打電話，使泛亞電訊股份有限公
司陷於錯誤，提供電訊服務，甲○○因而獲得不法利益達五千二百四十八元。嗣因丙
○○之父羅明鐘接獲不明帳單，發現有異向泛亞公司反應，經泛亞公司人員報警查獲
上情。
     理  由
一、訊據被告對前揭犯行僅坦承於九十年年中於臺中市西屯區檳榔攤向不詳姓名之人
    以二千元代價購得而持有上開ＳＩＭ卡，復將之裝於己所有行動電話上，並連續
    於九十年七月七日起至同年七月十日止播打電話一情不諱，惟矢口否認任何犯行
    ，辯稱不知係贓物云云，經查：（一）右開犯行業據證人羅明鐘、乙○○指述綦
    詳，並有和信電訊股份有限公司函、通聯紀錄、泛亞公司用戶申請書附卷足稽，
    另卷附刑案人犯在監所最新資料表所示，丙○○係八十九年五月七日即已入監，
    一直身陷囹圄，殆無同意或授權不相識之他人辦理ＳＩＭ卡之可能。（二）被告
    自承告知友人黃正南使用上開ＳＩＭ卡播打電話免費等語，核與證人黃正南證述
    相符，況被告自承以低廉之二千元代價向人購得上揭ＳＩＭ卡，即可無限額播打
    直至停話止等情，均足徵被告主觀上知悉上開ＳＩＭ卡為來路不明之贓物，而得
    以少許代價，向不詳年籍之人取得上開無限量不法利益，其意圖為自己不法之利
    益犯意甚明。事證明確，犯行洵堪認定。
二、核被告甲○○所為，係犯電信法第五十六條第一項之罪、刑法第三百四十九條第
    二項故買贓物罪。兩罪有方法結果之牽連關係，應從一重論以較重之電信法處斷
    。被告多次違反電信法犯行，時間密接，所犯罪名相同，顯係出於概括犯意為之
    ，為連續犯，爰依刑法第五十六條之規定以一罪論，並加重其刑。查被告僅係向
    不詳姓名之人購買冒名申請之ＳＩＭ卡使用，為盜用他人電信通信設備之行為，
    與該不詳姓名人間，應無犯意聯絡，非共同正犯，公訴人認被告與該不詳姓名之
    人間有犯意聯絡及行為分擔，為共同正犯，尚有未合。公訴意旨，另指被告前揭
    犯行，同時涉有刑法詐欺得利罪嫌，惟查行動電話為近年之科技產品，盜拷、盜
    用、借用、購買其序號及內碼盜打電話，為新興之犯罪，傳統刑法，對此種犯罪
    樣態並未為規範，在電信法對此未修法規範前，以傳統刑法犯罪樣態規範新興犯
    罪，有主張偽造文書罪說、詐欺說、公共危險妨害公用事業說、竊盜說或綜合上
    開一種或多種學說之折衷說。惟八十五年二月五日電信法第五十六條立法修正公
    布後，已直接針對此種犯罪為規範，主觀上以意圖為自已或第三人不法之利益為
    要件，客觀上認係盜接或盜用之犯罪行為，該修正之電信法自屬上開各說刑法之
    特別法，且為後法，僅論以電信法之一罪，不再論以其餘詐欺等罪，公訴意旨尚
    有未洽，惟起訴事實相同，爰依法變更起訴法條。茲審酌被告並無前科，素行良
    好，有本院被告全國前案紀錄表可考，基於一時貪念之犯罪動機、目的、手段，
    犯後大部坦承犯行態度良好等一切情狀，爰量處如主文所示之刑，並諭知易科罰
    金之折算標準。又被告前未曾受有期徒刑以上刑之宣告，有本院被告全國前案紀
    錄表在卷可稽，其因一時失慮，偶罹刑典，事後已坦承犯行，且已繳清電話費，
    業有泛亞公司繳費收據附卷為憑，經此刑之宣告後，應知警惕而無再犯之虞，本
    院因認暫不執行其刑為當，予以宣告緩刑五年，用啟自新。泛亞電訊股份有限公
    司門號0000000000ＳＩＭ卡一片應依電信法第六十條規定沒收之。
中      華      民      國      九十      年      九    月    二十一    日
                                          法  官   蔡虔霖
右正本證明與原本無異。
對於本判決如有不服應於收受送達後十日內向本院提出上訴書狀上訴於台灣高等法院
高雄分院並按他造當事人之人數附具繕本。
                                          書記官   謝天祥
中      華      民      國      九十      年      九    月    二十一    日
參考法條：
中華民國刑法第三百四十九條第二項：
搬運、寄藏、故買贓物或為擔保者，處五年以下有期徒刑、拘役或科或併科一千元以
下罰金。
電信法第五十六條第一項
意圖為自己或第三人不法之利益，以有線、無線或其他電磁方式，盜接或盜用他人電
信設備通信者，處五年以下有期徒刑，得併科新台幣一百五十萬元以下罰金。


司法院資訊處製作；財團法人民間司法改革基金會備份。
